【裁判字號】    90,交聲簡再,1
【裁判日期】    901203
【裁判案由】    聲請再審
【裁判全文】
臺灣桃園地方法院刑事裁定                          九十年度交聲簡再字第一號
    聲  請  人  甲○○
    即  被  告
右列被告因業務過失傷害案件，聲請對本院於民國八十九年十二月二十九日所為八十
八年度交簡上字第一號確定判決聲請再審，本院裁定如左：
        主  文
聲請駁回。
        理  由
一、本件聲請意旨略以：原審確定判決有下述違誤（一）被害人除頭部受創外，餘身
    體其他部位僅受擦傷，機車亦無嚴重毀損情形，足見被告車速已緩慢，原審認定
    被告無減速慢行實屬違誤。（二）本件車禍事故之撞擊點為小貨車右側車頭及被
    害人機車左側，原審認定小貨車與機車之行進方向係屬垂直、煞車痕僅有八公尺
    係因機車所產生之阻力所然、被告車速為五十至六十公里之間，均屬誤謬。（三
    ）原審不適用交通部六十六年第０三九八四號函修正汽車煞車距離、行車速度及
    摩擦係數對照表，無證據即驟認被告肇事時車速約在五十至六十公里之間，與事
    實有違。（四）被告僅因開貨車代步即被認定係從事業務，如此忽視被告駕駛之
    目的是否從事社會上之活動而僅以形式上即論以業務之處罰，有失公允。因認原
    審重要證物漏未審酌，被告行經該肇事地已然減速，並無過失，爰依刑事訴訟法
    第四百二十條第一項第六款規定，聲請再審。
二、按有罪之判決確定後，有左列情形之一者，為受判決人之利益，得聲請再審︰一
    、原判決所憑之證物已證明其為偽造或變造者；二、原判決所憑之證言、鑑定或
    通譯已證明其為虛偽者；三、受有罪判決之人，已證明其係被誣告者；四、原判
    決所憑之通常法院或特別法院之裁判已經確定裁判變更者；五、參與原判決或前
    審判決或判決前所行調查之推事，或參與偵查或起訴之檢察官，因該案件犯職務
    上之罪已經證明者；六、因發現確實之新證據，足認受有罪判決之人應受無罪、
    免訴、免刑或輕於原判決所認罪名之判決者，刑事訴訟法第四百二十條第一項定
    有明文。又按刑事訴訟法第四百二十條第一項第六款所謂發現確實之新證據，係
    指該項證據，事實審法院於判決前因未經發現，不及調查斟酌，至其後始行發現
    者而言，若判決前已經當事人提出或聲請調查之證據，或為「聲請人於判決前所
    明知」，或係「事後提出證明，以圖證實在原審前所為有利之主張為真實，既非
    判決後所發見，自不得據以聲請再審」（最高法院二十五年抗字第二九二號、二
    十八年抗字第八號、四十九年臺抗字第七二號、五十年臺抗字第一０四號判決參
    照）。再所謂確實之新證據，固非以絕對不須經過調查程序為條件，然必須可認
    為確實足以動搖原確定判決，而為受判決人有利之判決者為限，若僅係他人於事
    後追述當時所見情形之空洞言詞，而顯然無法推翻原確定判決所憑之證據者，即
    非該款所謂確實之新證據（最高法院四十六年台抗字第八號、三十三年抗字第七
    ０號判例參照）。
三、查本件聲請人因犯業務過失傷害罪，經本院於八十九年十二月二十九日以八十八
    年度交簡上字第一號判決判處有期徒刑三月確定，業經本院調閱本院八十八年度
    交簡上字第一號卷宗可稽，足堪認定。雖聲請人具狀稱原審判決有前述違誤，惟
    綜觀被告聲請再審之書狀，並未提出任何確實之「新證據」供本院審酌有無被告
    應受無罪判決或輕於原判決所認罪名之判決之情形，再審意旨僅係就原審卷內已
    經存在且經調查之證據資料，再爭執陳詞原審認事用法有所違誤，揆諸前開說明
    ，其再審之聲請為無理由，應予駁回。
據上論斷，應依刑事訴訟法第四百三十四條第一項，裁定如主文。
中        華        民      國      九十    年    十二    月     三     日
                                   臺灣桃園地方法院刑事第六庭
                                       法  官  林  曉  芳
右正本證明與原本無異。
如不服本裁定，應於送達後五日內，向本院提出抗告狀。
                                       書記官  巫  孟  蓉
中        華        民      國      九十    年    十二    月     六     日


司法院資訊處製作；財團法人民間司法改革基金會備份。
